臺灣高雄地方法院刑事判決　　　　　　　　　　　　九十三年度訴字第一三四九號
　　公　訴　人　臺灣高雄地方法院檢察署檢察官
　　被　　　告　乙○○
右列被告因違反毒品危害防制條例案件，經檢察官提起公訴（九十二年度毒偵字第六
八九六號、九十三年度毒偵字第六八０號），因被告就被訴事實為有罪之陳述，經本
院合議庭裁定由受命法官獨任進行簡式審判程序，判決如左：
    主  文
乙○○連續施用第一級毒品，累犯，處有期徒刑壹年。第一級毒品海洛因合計淨重壹
零壹點陸陸公克（其中陸小包【淨重參點壹貳公克】；壹小包【淨重零點捌伍公克】
；壹小塊【淨重壹零陸點陸玖公克】）及均含有海洛因成分之半截香菸壹支、吸管貳
支、塑膠鏟子貳支、夾鍊袋貳個，均沒收銷燬。空夾鍊袋共計伍拾參個，均沒收。
    事  實
一、乙○○曾於民國八十五年間因違反槍砲彈藥刀械管制條例案件，經本院判處有期
    徒刑一年二月，並經臺灣高等法院高雄分院駁回上訴確定，又因違反肅清煙毒條
    例及麻醉藥品管理條例等案件，經本院各判處有期徒刑三年四月、五月，並定應
    執行刑有期徒刑三年七月確定，二案件接續執行，於九十一年一月十五日縮短刑
    期假釋期滿。又曾於九十年間因施用毒品案件，經依本院以九十一年度毒聲字第
    四九九號裁定送觀察、勒戒後，認有繼續施用毒品之傾向，再經本院以九十一年
    毒聲字第一一八四號裁定入戒治處所施以強制戒治期滿後，由臺灣高雄地方法院
    檢察署檢察官於九十二年三月二十八日以九十二年度戒毒偵字第二００號為不起
    訴之處分確定。猶不知戒除毒癮，又基於施用第一級毒品之概括犯意，自九十二
    年四月間某日起，至九十三年二月三日止，連續在高雄縣大樹鄉○○村○○路
    八六號住處、高雄縣大寮鄉○○路二八號四樓居所或高雄市三民區○○○路四七
    八號十樓之一租賃處所，施用第一級毒品海洛因多次。嗣先後(一)於九十二年十一
    月二十日下午六時三十五分許，經警方持搜索票前往高雄縣大寮鄉○○路二八號
    四樓搜索時，搜獲第一級毒品海洛因六小包（淨重三點一二公克）、均含有海洛
    因成分之半截香菸一支及吸管二支。(二)於九十三年二月三日下午三時十分許，因
    另案通緝，於高雄市三民區○○○路四七四巷內為警緝獲，帶同警方至高雄市三
    民區○○○路四七八號十樓之一租賃處所搜索，搜獲第一級毒品海洛因一小包（
    淨重零點八五公克）、均含有海洛因成分之塑膠鏟子二支、夾鍊袋二個及其所有
    ，且係供裝填毒品海洛因預備施用之空夾鍊袋三四個；另於高雄市三民區○○○
    路四七六號三樓之一陽台下橫樑起出海洛因一小塊（淨重一０六點六九公克）及
    其所有，且係供裝填毒品海洛因預備施用之空夾鍊袋十九個。
二、案經高雄市政府警察局刑警大隊、高雄縣警察局鳳山分局先後移請臺灣高雄地方
    法院檢察署檢察官偵查起訴。
    理  由
一、查本件被告所犯係死刑、無期徒刑、最輕本刑為三年以上有期徒刑以外之罪，且
    非高等法院管轄之第一審案件，因被告於行準備程序進行中，就被訴事實為有罪
    之陳述，爰由本院合議庭裁定由受命法官獨任進行簡式審判程序，先此敘明。
二、右開事實，業經被告乙○○於審理時自白不諱，而被告經警採尿送驗結果，均檢
    出呈嗎啡陽性反應，有高雄市立凱旋醫院九十二年十二月五日高市凱醫檢字第０
    一四七八號尿液檢驗成績書、高雄縣政府衛生局九十三年二月十日九三檢煙字第
    一九六號尿液檢驗成績書各一份附卷可稽。另先後為警查扣之白色粉末、半截香
    菸一支、吸管二支、塑膠鏟子二支及夾鍊袋二個，經送鑑驗結果均檢出含有海洛
    因成分，有法務部調查局九十三年二月四日調科壹字000000000號、九
    十三年二月二十四日調科壹字000000000號、九十三年二月二十七日調
    科壹字000000000號鑑定通知書及高雄醫學大學附設中和紀念醫院九十
    三年六月十五日編號0000-000號、0000-000號、0000-000號、0000-000號檢驗報
    告各一份附卷可佐。另有空夾鍊袋計五十三個扣案可稽。足徵被告自白與事實相
    符，被告確有於前揭時地連續施用第一級毒品海洛因之犯行，應可認定。又被告
    曾於九十年間因施用毒品案件，經依本院以九十一年度毒聲字第四九九號裁定送
    觀察、勒戒後，認有繼續施用毒品之傾向，再經本院以九十一年毒聲字第一一八
    四號裁定入戒治處所施以強制戒治期滿後，由臺灣高雄地方法院檢察署檢察官於
    九十二年三月二十八日以九十二年度戒毒偵字第二００號為不起訴之處分確定乙
    情，亦有臺灣高雄地方法院檢察署刑案資料查註紀錄表及臺灣高等法院被告全國
    前案紀錄表各一份在卷足憑。被告於五年內再犯本件施用第一級毒品之罪，依毒
    品危害防制條例第二十三條第二項規定，自應予以追訴處罰。
三、核被告多次施用第一級毒品海洛因之犯行，係犯毒品危害防制條例第十條第一項
    之施用第一級毒品罪。被告多次施用第一級毒品犯行，時間密接，犯罪構成要件
    相同，顯係基於概括犯意為之，應依連續犯規定論以一罪。其施用第一級毒品前
    後，持有海洛因之低度行為，應為施用之高度行為所吸收，均不另論罪。被告曾
    於八十五年間因違反槍砲彈藥刀械管制條例案件，經本院判處有期徒刑一年二月
    ，並經臺灣高等法院高雄分院駁回上訴確定，又因違反肅清煙毒條例及麻醉藥品
    管理條例等案件，經本院各判處有期徒刑三年四月、五月，並定應執行刑有期徒
    刑三年七月確定，二案件接續執行，於九十一年一月十五日縮短刑期假釋期滿等
    事實，有臺灣高雄地方法院檢察署刑案資料查註紀錄表及臺灣高等法院被告全國
    前案紀錄表各一份在卷足憑，被告受有期徒刑之執行完畢後，五年以內再犯本件
    有期徒刑以上之罪，為累犯，應加重其刑至二分之一。審酌被告前曾因施用毒品
    案件，經觀察、勒戒及強制戒治處遇後，仍未能戒絕毒品，再犯本件施用毒品犯
    行，顯見其無悔改之意，意志不堅，有失政府制定毒品危害防制條例之立法美意
    ，且施用毒品之期間非短，本不宜寬貸，惟念其施用毒品乃自戕一己之身體健康
    ，尚未害及他人，犯後態度良好等一切情狀，量處如主文所示之刑。扣案之第一
    級毒品海洛因合計淨重一一０點六六公克（其中六小包【淨重三點一二公克】；
    一小包【淨重零點八五公克】；一小塊【淨重一０六點六九公克】）及均含有海
    洛因成分之半截香菸一支、吸管二支、塑膠鏟子二支、夾鍊袋二個，不問屬於犯
    人與否，均應宣告沒收銷燬。另扣案之空夾鍊袋共計五十三個為被告所有，且係
    供被告裝填毒品海洛因預備施用之物，亦應一併宣告沒收。至另查扣之行動電話
    二支、吸食器一組，因與本件施用第一級毒品犯行無關，故不予宣告沒收。
四、公訴意旨雖僅就被告於九十二年十一月二十日下午六時三十五分許及於九十三年
    二月三日下午三時十分許經警採尿回溯二十四小時內，各在不詳地點施用第一級
    毒品海洛因之犯行部分起訴，惟因其餘連續施用第一級毒品海洛因犯行，與起訴
    部分有連續犯之裁判上一罪關係，依法應為起訴效力所及，本院自應併予審判，
    合此敘明。
據上論斷，應依刑事訴訟法第二百七十三條之一第一項、第二百九十九條第一項前段
，毒品危害防制條例第十條第一項、第二十三條第二項、第十八條第一項前段，刑法
第十一條、第五十六條、第四十七條、第三十八條第一項第二款，判決如主文。
本案經檢察官甲○○到庭執行職務
中      華      民      國      九十三      年      六    月    三十    日
                                            臺灣高雄地方法院刑事庭
                                                法  官  黃三友
如不服本判決，應於判決送達後十日內，向本院提出上訴狀。
右正本證明與原本無異。
                                                書記官  顏宗貝
中      華      民      國      九十三      年      六    月    三十    日
附錄本判決論罪法條：
毒品危害防制條例第十條
施用第一級毒品者，處六月以上五年以下有期徒刑。
施用第二級毒品者，處三年以下有期徒刑。
